臺灣彰化地方法院刑事判決　　　　　　94年度交簡上字第25號
公　訴　人　臺灣彰化地方法院檢察署檢察官
上　訴　人
即　被　告　甲○○
上列上訴人因公共危險案件，不服本院九十四年度斗交簡字第一
０七號九十四年七月二十八日第一審判決（聲請案號：九十四年
度偵字第一九五二號），本院管轄第二審合議庭依通常程序審理
，自為第一審判決如下︰
    主  文
原判決撤銷。
本件免訴。
    理  由
一、按對於簡易判決之上訴，準用刑事訴訟法第三編第一章及第
    二章之規定。管轄第二審之地方法院合議庭受理簡易判決上
    訴案件，應依通常程序審理，其認案件有刑事訴訟法第四百
    五十二條之情形者，應撤銷原判決，逕依通常程序為第一審
    判決，法院辦理刑事簡易程序案件應行注意事項第十四點定
    有明文；次按案件曾經判決確定者，法院應諭知免訴之判決
    ，刑事訴訟法第三百零二條第一款亦有規定。
二、公訴意旨略以：被告甲○○自民國（下同）九十四年二月六
    日十四時許起，至同日十五時許止，在其位於彰化縣田中鎮
    ○○里○○路二０七號住處飲酒後，其呼氣酒精濃度達一點
    一四ＭＧ＼Ｌ，已不能安全駕駛動力交通工具，竟仍於同日
    十七時許，騎乘車牌號碼ＮＯＡ─九００號重型機車，沿彰
    化縣田中鎮○○路由南往北方向行駛，於同日十七時四十五
    分許，行經彰化縣田中鎮○○路七十一號前時，因酒後操控
    力不佳，致與董秋燕所騎乘之車牌號碼ＫＸＩ－０三０號重
    型機車發生擦撞，致董秋燕倒地後受有左下頦裂傷及右踝部
    裂傷等傷害（甲○○所涉過失傷害部分，已另為不起訴處分
    ），因認被告涉有刑法第一百八十五條之三之公共危險罪嫌
    等語。
三、上訴人即被告甲○○上訴意旨略以：檢察官就被告同一犯罪
    事實重覆聲請簡易判決處刑，原審未予詳查，遽以論罪科刑
    ，顯有違誤，為此提起上訴，請求撤銷原判決云云。經查：
    本件被告甲○○上揭被訴公共危險犯行，前經公訴人於九十
    四年四月二十七日聲請簡易判決處刑，由本院北斗簡易庭於
    九十四年五月三十日以九十四年度斗簡字第七一號簡易判決
    判處有期徒刑三月確定，有該案刑事判決在卷可參，並經本
    院調卷查明，是該案既經判決確定，其後公訴人又以同一案
    號於同年七月二十五日向本院重覆聲請，由本院再以九十四
    年斗簡字第一０七號案件審理，後案係屬重覆起訴，揆諸上
    揭說明，本件即應諭知免訴判決，原審疏察，遽依公訴人聲
    請而以簡易程序論罪科刑，尚有未洽，上訴人據為上訴，非
    無理由，原判決應予撤銷改判，爰依第一審通常程序審理，
    並不經言詞辯論逕為免訴之判決。
據上論斷，應依刑事訴訟法第四百五十五條之一第一項、第三項
、第三百六十九條第一項前段、第三百六十四條、第四百五十二
條、第三百零二條第一款、第三百零七條，判決如主文。
中　　華　　民　　國　　94　　年　　10　　月　  26　　日
                  刑事第一庭    審判長法  官  葉榮郎
                                      法  官  陳秋錦
                                      法  官  唐中興
以上正本證明與原本無異。
如不服本判決，應於判決送達後十日內向本院提出上訴狀，上訴
於臺灣高等法院臺中分院 (須附繕本)。
中　　華　　民　　國　　94　　年　　10　　月　  26　　日
                                      書記官  吳金良
